【裁判字號】    89,訴,1344
【裁判日期】    890920
【裁判案由】    贓物
【裁判全文】
臺灣臺中地方法院刑事判決                        八十九年度訴字第一三四四號
    公  訴  人  臺灣臺中地方法院檢察署檢察官
    被      告  甲○○
右列被告因贓物案件，經檢察官聲請簡易判決處刑（八十九年度偵字第六五０八號）
，本院改依通常程序審理並判決如左：
    主  文
甲○○收受贓物，處有期徒刑肆月，如易科罰金，以參佰元折算壹日。
    事  實
一、甲○○於民國（下同）八十八年十一月二十九日下午四時起至同年十二月三日下
    午八時左右止間之某一時點，在台中縣市，明知某不詳姓名之人所交付之車牌號
    碼ＰＣ─九七一七號（公訴人誤載為ＲＣ─九七一七號）自用小客車一輛（該車
    係楊明娟所有，由其夫乙○○使用，於八十八年十一月二十九日，在彰化縣彰化
    市○○里○○路○○路口處遭竊，尋獲後，車牌號碼變更為Ｍ七─二六九三號）
    係屬來源不明之贓物，竟仍予以收受使用；後於八十八年十二月三日下午八時左
    右，前往台中縣霧峰鄉○○路七０一號喜洋洋ＫＴＶ之停車場內，駕駛停放在該
    處之該車欲離去時，為埋伏之員警當場查獲。
二、案經台中縣警察局霧峰分局報由臺灣臺中地方法院檢察署檢察官偵查聲請簡易判
    決處刑，本院改依通常程序審理。
    理  由
一、訊據被告甲○○矢口否認有公訴人所指之犯行，並辯稱：當時係丙○○交付伊鑰
    匙要伊開車去載丙○○，伊不知該車是贓車云云；惟查：上開車牌號碼ＰＣ─九
    七一七號之自用小客車一輛，係楊明娟所有，由其夫乙○○使用，於八十八年十
    一月二十九日，在彰化縣彰化市○○里○○路○○路口處遭竊（尋獲後車牌號碼
    變更為Ｍ七─二六九三號）等情，業據被害人乙○○於警訊中陳明在卷，並有車
    籍作業系統─查詢認可資料二紙、車輛竊盜詳細資料劃面一紙、照片六張、行車
    執照影本一件、贓物認領收據一件附卷可資佐證，該車確屬贓車，應屬無疑。被
    告雖以前詞置辯，惟查：證人丙○○到庭否認有交付汽車鑰匙給被告囑被告前往
    案發地點開該贓車，且其當時另外偷了一輛車牌號碼ＮＷ─一九七五號之自用小
    客車使用，當時均使用該車等語（見本院八十九年七月七日訊問筆錄），按證人
    丙○○確於八十八年十月十六日下午十時左右，在台中縣大里市○○路與草湖路
    口某超商前，竊取車牌號碼ＮＷ─一九七五號之自用小客車使用一輛，並使用至
    八十八年十二月二十七日上午十一時三十分左右，始在南投縣草屯鎮○○街七十
    四號前為警查獲等情，有臺灣臺中地方法院檢察署八十九年度偵字第一六０七號
    檢察官起訴書一件在卷可稽，足見證人丙○○上開所證並非子虛，衡諸常情，其
    既已偷一輛自用小客車使用，自尚無另偷一部車輛代步之必要，是證人丙○○所
    證其未交付該贓車予被告，應符事實，而堪採信，被告上開所辯，顯非事實，尚
    無可採。本件被告持有上開贓車，且稱係自他人處所收受，惟其提不出合理之來
    源，應係其明知該車為贓車，始不敢吐實，故其所辯不知係贓車云云，亦非事實
    ，要無可取。本件事證明確，被告之右開犯行，已足以證明。
二、核被告所為，係犯刑法三百四十九條第一項之收受贓物罪。爰審酌被告犯罪之動
    機、目的、手段、收受贓物對被害人追償更加造成困難、收受之期間不長及其犯
    罪後態度等一切情狀，量處如主文所示之刑，並諭知易科罰金之折算標準。
據上論斷，應依刑事訴訟法第四百五十二條、第二百九十九條第一項前段，刑法第三
百四十九條第一項、第四十一條，罰金罰鍰高標準條例第一條前段、第二條，判決如
主文。
中    華    民    國      八十九      年      九      月      二十      日
                                        法  官    李  國  增
右正本證明與原本無異。
如不服本判決，應於送達後十日內向本院提出上訴狀（須附繕本），上訴於台灣高等
法院台中分院。
                                        書記官
中    華    民    國      八十九      年      九      月      二十      日
附錄法條：
刑法第三百四十九條第一項：收受贓物者，處三年以下有期徒刑、拘役或五百元以下
                          罰金。


司法院資訊處製作；財團法人民間司法改革基金會備份。
